# 银行承兑汇票质押银行到期后转入保证金账户的现金流归类

提问人：Lois2020 时间：2019-12-12 08:05:08
请教陈版：
企业用银行承兑汇票质押给银行作为保证金，到期后这笔票据转入保证金账户，那这笔现金流该如何归类呢？
对应收票据的减少来说，收到与筹资活动有关的现金，
同时，对其他货币资金来说，支付与筹资活动有关的现金，
相互矛盾？该如何处理？谢谢。

回答人：chenyiwei
由于票据到期后，票据款直接转入保证金账户，而应收票据和保证金都不是现金及现金等价物，故在资金流量表正表中无现金流量影响。